# 适用汇率的疑问

提问人：zczbj 时间：2017-03-24 15:41:04
陈版您好：
实务中碰到这样一个问题请您指教。国内某企业收购了一家境外企业（构成非同一控制下企业合并），在进行年终决算时， 1 、境外企业报表折算汇率是采用所在国汇率还是应采用我国外汇管理局公布的汇率折算，有没有相关的规定（两个国家的汇率有一定的差异）？ 2 、目前境外企业采用的是所在国公布的汇率进行折算，境内采用我国外汇管理局公布的汇率折算外币货币性项目，这样内部交易及往来就对不上了，目前的做法是将差异都计入外币报表折算差额，这样处理是否可以接受？谢谢。

回答人：chenyiwei
因为折算后的人民币报表主要供国内使用，所以通常应当优先采用中国的银行和政府机关公布的官方汇率进行折算。如果该境外子公司自身的折算汇率与之有差异的，应按国内公布的汇率调整。如果汇率差异的影响不重大，也可以在编制合并报表时简化处理，将往来的差额挤入外币报表折算差额。